# 关于房产原值中地板价值的报废的账务处理

提问人：donglj2010 时间：2019-08-27 17:05:59
请教各位老师：
计入房产原值中地板价值要报废，地板原值占房产原值 10% 左右，这个报废的地板，我的处理方式是相应报废房产原值中的地板这部分价值，然后新安装的地板价值，是增加原房产原值还是直接计入 “长期待摊费用” 合适呢？请老师赐教，感谢！

回答人：chenyiwei
根据《企业会计准则第 4 号——固定资产》第五条：固定资产的各组成部分具有不同使用寿命或者以不同方式为企业提供经济利益，适用不同折旧率或折旧方法的，应当分别将各组成部分确认为单项固定资产。
由于地板和房屋主体结构的使用年限差异很大，故应单独将地板作为一项固定资产，其报废更新作为一项固定资产的处置和一项新固定资产的购建分别进行会计处理。新替换地板的价值应确认为一项单独的固定资产。

提问人：donglj2010 时间：2019-09-29 12:03:03
谢谢陈老师，您说新替换的地板，是不是也属于装修的范畴，能否计入 “长期待摊费用”科目呢？

回答人：chenyiwei
对自有产权和融资租入房屋的装修，建议作为固定资产。